臺灣宜蘭地方法院刑事裁定
111年度聲字第7號
聲  請  人  臺灣宜蘭地方檢察署檢察官
受  刑  人  林勤方




上列聲請人因受刑人數罪併罰有二裁判以上，聲請定其應執行之
刑（110年度執聲字第497號、110年度執字第1943號），本院裁
定如下：
    主  文
甲○○所犯如附表二所示各罪所處之刑，應執行有期徒刑捌月，如
易科罰金，以新臺幣壹仟元折算壹日。
其餘聲請駁回。
    理  由
一、聲請意旨略以：受刑人甲○○因犯妨害性自主罪等案件，先後
    經本院判決確定如附表一、二（附表一編號1備註欄，補充
    「業於109年11月1日執行完畢」；附表一編號2、3、4偵查
    機關年度案號，補充「107年度少偵字第6號」；附表一編號
    2、3最後事實審判決日期，更正為「109年6月18日」），應
    依刑法第53條、第51條第5款，定其應執行之刑，爰依刑法
    第50條、刑事訴訟法第477條第1項聲請裁定等語。
二、按裁判確定前犯數罪者，併合處罰之。但有下列情形之一者
    ，不在此限：一、得易科罰金之罪與不得易科罰金之罪。二
    、得易科罰金之罪與不得易服社會勞動之罪。三、得易服社
    會勞動之罪與不得易科罰金之罪。四、得易服社會勞動之罪
    與不得易服社會勞動之罪；前項但書情形，受刑人請求檢察
    官聲請定應執行刑者，依第51條規定定之；數罪併罰，有二
    裁判以上者，依刑法第51條之規定，定其應執行之刑；數罪
    併罰，分別宣告其罪之刑，若宣告多數有期徒刑者，於各刑
    中之最長期以上，各刑合併之刑期以下，定其刑期，但不得
    逾30年，刑法第50條、第53條、第51條第5款分別定有明文
    。次按依刑法第53條規定應依同法第51條第5款規定定其應
    執行之刑者，由該案犯罪事實最後判決之法院之檢察官，聲
    請該法院裁定之，刑事訴訟法第477條第1項定有明文。又此
    最後判決之法院，以判決時為準，不問其判決確定之先後。
    而所謂該案犯罪事實最後判決之法院，係指最後審理事實諭
    知罪刑之第一、二審法院而言。如上訴第二審法院，上訴不
    合法被駁回，或未及判決即撤回上訴者，因第二審法院未為
    該案犯罪事實最後之判決，自以原第一審法院為犯罪事實最
    後判決之法院（最高法院97年度台非字第589號、98年度台
    非字第22號判決意旨參照）。若檢察官所聲請之法院並非犯
    罪事實最後判決之法院，則該法院本無管轄權，該法院檢察
    署之檢察官向法院聲請定其應執行之刑，該法院即應從程序
    上駁回檢察官之聲請，始為適法。再按數罪併罰之定應執行
    刑，係出於刑罰經濟與責罰相當之考量，並非予以犯罪行為
    人或受刑人不當之利益，為一種特別的量刑過程，即對犯罪
    行為人本身及所犯各罪之總檢視，除考量所犯數罪反應出之
    人格特性，並應注意各別刑罰規範之目的、相關刑事政策，
    及審酌輕重罪間體系之平衡、整體犯罪非難評價、各行為彼
    此間之偶發性、被告前科之關聯性、所侵害法益之專屬性或
    同一性、被告人格特性與犯罪傾向等因素為綜合判斷（最高
    法院105年度台抗字第449號、第888號裁定意旨參照）。
三、經查：
(一)附表二部分：
1、受刑人甲○○所犯如附表二所示案件中之最後事實審審理之案
   件為編號2所示之案件，係由本院以110年度簡字第415號判決
   之案件，有臺灣高等法院被告前案紀錄表及前開判決在卷可
   稽，是本案由犯罪事實最後判決之法院所對應之檢察署檢察
   官即臺灣宜蘭地方檢察署檢察官，向本院提出聲請，於法無
   不合，先予敘明。又受刑人因竊盜、違反性騷擾防治法案件
   ，經本院分別判處如附表二所示之刑，均已確定在案，且附
   表二編號2所示犯行之行為時點係在附表編號1所示之罪判決
   確定日即民國110年1月6日前，有各該判決書及臺灣高等法院
   被告前案紀錄表附卷可稽。是聲請人就受刑人如附表二所示
   各罪所處之刑聲請定應執行之刑，本院審核認聲請為正當，
   應予准許。
2、本院權衡附表二所示各罪犯罪類型、行為態樣、犯罪情節所
   反應出之人格特性、動機目的，考量各罪之法律目的、受刑
   人違反之嚴重性，及貫徹刑法量刑公平正義理念之內部限制
   等，審酌行為人之責任與整體刑法目的及相關刑事政策，對
   於受刑人所犯數罪為整體非難評價，定其應執行之刑如主文
   所示，並諭知易科罰金之折算標準。
(二)附表一部分：
 1、依卷附判決書及臺灣高等法院被告前案紀錄表所示，受刑人
    所犯如附表一編號1所示妨害性自主案件之犯罪事實，最後
    由本院於108年3月7日以107年度侵訴字第25號判決；如附表
    一編號2、3所示妨害性自主案件之犯罪事實，最後由臺灣高
    等法院於109年6月18日以109年度少侵上訴字第1號判決，認
    上訴無理由而以實體判決駁回上訴，嗣上訴最高法院駁回上
    訴而確定在案；如附表一編號4所示妨害性自主案件之犯罪
    事實，最後由臺灣高等法院於110年8月10日以110年度少侵
    上更一字第1號判決，則受刑人就附表一所示案件犯罪事實
    最後判決之法院為臺灣高等法院，按諸首開說明，自應由臺
    灣高等檢察署檢察官，向臺灣高等法院聲請定應執行刑，方
    屬適法。
 2、綜上，聲請人就附表一部分誤向本院聲請定其應執行刑，揆
    諸前開之規定，於法尚有未洽，應予駁回。
四、依刑事訴訟法第477條第1項、第220條，刑法第50條第1項前
    段、第53條、第51條第5款、第41條第1項前段、第8項，裁
    定如主文。
中　　華　　民　　國　　111 　年　　1 　　月　　28　　日
                  刑事第四庭  法  官  游皓婷
以上正本證明與原本無異。
如不服本裁定，應於裁定送達後5日內，向本院提出抗告狀。（
應附繕本）
                              書記官　李惠茹
中　　華　　民　　國　　111 　年　　1 　　月　　28　　日